臺灣高等法院臺中分院刑事判決　　　　 96年度上訴字第146號
上　訴　人
即　被　告　乙○○
上列上訴人因毒品危害防制條例案件，不服臺灣苗栗地方法院95
年訴字第603號，中華民國95年11月28日第一審判決（起訴案號
：臺灣苗栗地方法院檢察署95年度毒偵字第1235號），提起上訴
，本院判決如下：
    主  文
上訴駁回。
    事  實
一、乙○○有下列施用毒品之前科紀錄：曾因一犯施用毒品案
    件，經送觀察、勒戒後，認無繼續施用毒品傾向，於民國（
    下同）87年10月13日出所後，由台灣苗栗地方法院檢察署檢
    察官，於87年10月19日以87年度偵字第4043號為不起訴處分
    確定。又曾因二犯施用毒品案件，經送觀察、勒戒後，認
    無繼續施用毒品傾向，於89年12月28日出所後，由台灣苗栗
    地方法院檢察署檢察官，於89年12月28日以89年度毒偵緝字
    第486 號為不起訴處分確定。又曾因三犯施用第一、二級
    毒品案件，經送強制戒治後，於93年1月9日因毒品危害防制
    條例修正出所（此次強制戒治未執行完畢），其刑事責任部
    分，經台灣高等法院台中分院於 93年5月27日分別判處有期
    徒刑1年4月、1 年，並定其應執行刑為有期徒刑2年2月，於
    93年6月14日判決確定，入監服刑後，於95年7月17日因縮短
    刑期假釋出監，於 95年9月21日保護管束期滿，其假釋未被
    撤銷視為執行完畢（未構成累犯）。
二、乙○○猶不知悔改，於上開觀察、勒戒期滿執行完畢後5 年
    內，復基於施用第一級毒品海洛因之犯意，於 95年8月31日
    晚上7、8時許，在其苗栗縣通霄鎮○○路12號住處，以將第
    一級毒品海洛因摻入香煙內點燃吸食之方式，非法施用第一
    級毒品海洛因1 次。復基於施用第二級毒品安非他命之犯意
    ，於95年8月31日晚上7、8 時許，在其上開住處，以將第二
    級毒品安非他命置於錫箔紙（未扣案）上，下以火燒烤吸取
    其產生煙霧之方式，非法施用第二級毒品安非他命1 次。嗣
    苗栗縣警察局苗栗分局偵查隊員警，持原審核發之搜索票，
    於95年9月1日上午10時許，至苗栗縣苗栗市○○街6 巷1號2
    樓搜索，發現在場之乙○○持有海洛因1包（含袋重0.1公克
    ）、安非他命1包（含袋重0.3公克），當場予以查扣外，並
    將乙○○帶回分局採尿送驗，結果發現其尿液同時呈有甲基
    安非他命及嗎啡陽性反應。
三、案經苗栗縣警察局苗栗分局報請台灣苗栗地方法院檢察署檢
    察官偵查起訴。
    理  由
一、訊據上訴人即被告乙○○對上揭犯罪事實坦承不諱，有被告
    乙○○於警詢時及偵、審中之自白、苗栗縣警察局苗栗分局
    查獲違反毒品危害防制條例嫌疑人尿液檢體編號對照表、中
    山醫學大學附設醫院檢驗科藥物檢測中心 95年9月14日檢驗
    報告等影本各1紙、扣案之海洛因1包（含袋重0.1 公克）、
    安非他命1包（含袋重0.3公克）、刑案資料查註紀錄表、台
    灣高等法院被告前案紀錄表附卷可稽。是本件事證至臻明確
    ，被告犯行洵堪認定。
二、按海洛因、安非他命分別係毒品危害防制條例第2條第2項第
    1款、第2款所定之第一級毒品、第二級毒品，不得非法施用
    ，是核被告吳勝彬所為，係犯毒品危害防制條例第10條第 1
    項、第2 項之施用第一級毒品罪及施用第二級毒品罪。被告
    施用第一、二級毒品前後持有第一、二級毒品之低度行為，
    應分別為其施用第一、二級毒品之高度行為所吸收，均不另
    論罪。核被告所犯施用第一級毒品、施用第二級毒品罪二罪
    之間，犯意各別，行為互殊，應予分論併罰。原審依毒品危
    害防制條例第10條第1項、第2項、第18條第1 項前段，刑法
    第2條第1項、第11條前段、第51條第5 款，審酌被告乙○○
    曾有施用毒品不良素行，經執行完畢後，仍不知警惕，猶繼
    續施用毒品不輟，情節非輕，有失政府制定毒品危害防制條
    例之立法美意，本不宜寬貸，惟此乃自戕且容易成癮之行為
    ，從另一角度觀察，應視同病人看待，及犯後已坦承犯行，
    態度良好等一切情狀，分別量處乙○○施用第一級毒品，處
    有期徒刑捌月；又施用第二級毒品，處有期徒刑陸月。應執
    行有期徒刑壹年壹月；扣案之海洛因壹包（含袋重零點壹公
    克）、安非他命壹包（含袋重零點參公克）均沒收銷燬之，
    核其認事用法，並無不合。被告上訴空言指摘原審判決不當
    ，惟被告本件犯行事證明確，原審已於理由中詳加敘明，其
    認定核無違誤，被告所辯顯係卸責之詞，被告上訴為無理由
    ，應予駁回。
三、被告經本院合法傳喚無正當理由未到庭接受審判，爰不待其
    陳述，逕行判決。
四、據上論斷，應依刑事訴訟法第371條、第368條，判決如主文
    。
本案經檢察官甲○○到庭執行職務。
中　　華　　民　　國　　96　　年　　2 　　月　　6　　日
　　　　　　刑事第六庭審判長法　官　李　文　雄
　　　　　　　　　　　　　　法　官　邱  顯　祥
　　　　　　　 　 　　　　　法　官　劉　連　星
上列正本證明與原本無異。
施用第一級毒品部分得上訴。
如不服本判決應於收受送達後十日內向本院提出上訴狀，其未敘
述上訴之理由者並得於提起上訴後十日內向本院補提理由書（均
須按他造當事人之人數附繕本）。
施用第二級毒品部分不得上訴。
                            書記官　林　素　妃
中　　華　　民　　國　　96　　年　　2 　　月　　6　　日
附錄：本案論罪科刑法條全文
毒品危害防制條例第10條
施用第一級毒品者，處6 月以上5 年以下有期徒刑。
施用第二級毒品者，處3 年以下有期徒刑。
